臺灣臺中地方法院刑事判決　　　　　　　95年度易字第3853號
公　訴　人　臺灣臺中地方法院檢察署檢察官
被　　　告　丙○○
上列被告因竊盜案件，經檢察官提起公訴（95年度偵字第26731
號），茲被告於準備程序中就被訴事實為有罪之陳述，受命法官
於聽取當事人之意見後，由本院合議庭裁定由受命法官獨任進行
簡式審判程序，判決如下：
    主    文
丙○○竊盜陸罪，均累犯，各處有期徒刑月；扣案已遭磨平之
鑰匙壹支沒收。應執行有期徒刑壹年肆月；扣案已遭磨平之鑰匙
壹支沒收。
    犯罪事實
一、丙○○前曾因違反毒品危害防制條例及竊盜案件，分別經本
    院判處有期徒刑6月、1年、8月確定，嗣經法院裁定定其應
    執行有期徒刑2年確定，於民國93年9月21日因縮短刑期假釋
    出監，至94年4月16日始因保護管束期滿，假釋未經撤銷而
    執行完畢；詎猶不知悔改，復意圖為自己不法之所有，於如
    附表所示之時間、地點，以如附表所示之竊盜方式，進入各
    該住宅內徒手竊得如附表所示之物品，得手後，旋即離去。
    嗣為警於民國95年11月22日下午7時40分許，持本院核發之
    搜索票至其位於臺中縣大里市○○○街181巷13號住處搜索
    時，丙○○主動提出竊得如附表編號6所示之部分贓物及其
    所有供竊盜使用已遭磨平之鑰匙1支，向員警當場承認6次竊
    盜犯行而自首犯罪，再於其後本案偵查及審理程序時均到庭
    接受裁判。
二、案經臺中市警察局報請臺灣臺中地方法院檢察署檢察官偵查
    起訴。
    理    由
一、前開犯罪事實，業據被告丙○○坦承不諱，核與被害人辛○○、戊○○、己○○○、甲○○、乙○○、丁○○於警詢中
    指訴之失竊情節相符，且有被告用以開啟門鎖已遭磨平之鑰
    匙1支扣案佐證，復有照片6張附卷足稽，足認被告自白與事
    實相符，本件事證明確，被告犯行堪以認定，應依法論科。
二、按刑法第338條第1項第2款所謂毀越門扇牆垣，係指毀損或
    超越及踰越門扇牆垣而言。與用鑰匙開鎖啟門入室者不同。
    司法院解釋所謂越進門扇牆垣，其越進二字亦應解為超越或
    踰越而進，非謂啟門入室即可謂之越進，最高法院22年上字
    第454號判例可資參考。查被告就如附表編號3、5、6號所示
    之竊盜犯行，是以扣案已遭磨平之鑰匙1支開啟鐵門門鎖後
    進入屋內行竊，並未毀壞門鎖，此據被告供承及證人己○○○、乙○○、丁○○於本院審理時證述明確，逵諸上開判例
    ，被告自非「踰越門扇牆垣」竊盜，故被告此3次竊盜犯行
    自與刑法第321條第1項第2款之毀越門扇牆垣加重竊盜罪有
    間。核其所為，均係犯刑法第320條第1項之普通竊盜罪，公
    訴人就如附表編號3、5、6號所示之竊盜犯行論以刑法第321
    條第1項第2款之加重竊盜罪嫌，容有未洽，惟起訴基本事實
    同一，爰變更起訴法條。被告所犯先後6次普通竊盜犯行間
    ，犯意各別，行為互殊，應分論併罰。又被告在有偵查權限
    之人知悉犯罪人之前，主動向員警自首自己涉犯本件6次竊
    盜犯行，業經證人即員警蕭長生於本院審理時到庭證述明確
    ，有本院96年1月31日之審判筆錄在卷可查。被告對於上開
    未發覺之罪自首而接受裁判，得依刑法第62條前段規定減輕
    其刑。末查，被告前曾因違反毒品危害防制條例及竊盜案件
    ，分別經本院判處有期徒刑6月、1年、8月確定，嗣經法院
    裁定定其應執行有期徒刑2年確定，於民國93年9月21日因縮
    短刑期假釋出監，至94年4月16日始因保護管束期滿，假釋
    未經撤銷而執行完畢等情，有臺灣高等法院被告前案紀錄表
    附卷可按，其均於有期徒刑執行完畢5年內，故意再犯本件
    有期徒刑以上之6罪，皆為累犯，應依刑法第47條第1項規定
    各加重其刑，並先加後減之。爰審酌被告徒手或持鑰匙開啟
    門鎖進入他人住宅行竊，影響社會治安非微、犯後坦承犯行
    、被害人等損失財物非鉅，暨其犯罪動機、目的、手段等一
    切情狀，分別量處如主文所示之刑，並定其應執行刑。扣案
    已遭磨平之鑰匙1支為被告所有且係供犯如附表編號3、5、6
    號所示之竊盜犯行所用之物，經被告自承在卷，應依刑法第
    38條第1項第2款宣告沒收。另扣案之鑰匙1支，雖係被告所
    有，然與本件竊盜案件無涉，且非屬違禁物，爰不併予宣告
    沒收。
據上論斷，應依刑事訴訟法第273條之1第1項、第300條、第299
條第1項前段，刑法第320條第1項、第47條第1項、第62條前段、
第51條第5款、第38條第1項第2款，刑法施行法第1條之1第1項、
第2項前段，判決如主文。
本案經檢察官庚○○到庭執行職務
中　　華　　民　　國　　96　　年　　2　　月　　 14　　日
　　　　　　　　　刑事第十三庭    法　官　許月馨
以上正本證明與原本無異。
如不服本判決，應於收受送達後10日內向本院提出上訴書狀（應
附繕本）。
　　　　　　　　　　　　　　　　　書記官  黃美雲
中　　華　　民　　國　　96　　年　　2　　月　　 14　　日
附錄本案論罪科刑法條全文
中華民國刑法第320條
（普通竊盜罪、竊佔罪）
意圖為自己或第三人不法之所有，而竊取他人之動產者，為竊盜
罪，處 5 年以下有期徒刑、拘役或 5 百元以下罰金。
意圖為自己或第三人不法之利益，而竊佔他人之不動產者，依前
項之規定
處斷。
前二項之未遂犯罰之。
附表：
 ┌──┬─────┬──────┬──────┬─────┐
 │編號│竊盜時間／│竊盜地點    │竊盜方式    │竊得物品  │
 │    │民國      │            │            │          │
 │    │          │            │            │          │
 ├──┼─────┼──────┼──────┼─────┤
 │１  │95年9月下 │臺中市精誠23│因鐵門未關，│辛○○所有│
 │    │旬某日日間│街16號。    │徒手進入屋內│之電腦主機│
 │    │18 時許。 │            │行竊。      │1台。     │
 │    │          │            │            │          │
 ├──┼─────┼──────┼──────┼─────│
 │２  │95年10月17│臺中市北屯區│同上        │戊○○所持│
 │    │日15時許。│一新一街10號│            │有之電腦主│
 │    │          │。          │            │機1台、螢 │
 │    │          │            │            │幕1台、行 │
 │    │          │            │            │動電話1具 │
 │    │          │            │            │。        │
 ├──┼─────┼──────┼──────┼─────┤
 │３  │95年10月21│臺中縣霧峰鄉│以其所有之鑰│己○○○所│
 │    │日18時許。│柳豐路93號。│匙1把，開啟 │持有之撲滿│
 │    │          │            │鐵門門鎖後，│2個 (內有 │
 │    │          │            │進入屋內行竊│現金新臺幣│
 │    │          │            │。          │1000元)、 │
 │    │          │            │            │現金新臺幣│
 │    │          │            │            │1000元、行│
 │    │          │            │            │動電話2具 │
 │    │          │            │            │。        │
 ├──┼─────┼──────┼──────┼─────┤
 │４  │95年10月23│臺中縣霧峰鄉│因鐵門未上鎖│甲○○所持│
 │    │日15時許。│柳峰東路20號│，徒手進入屋│有之電腦主│
 │    │          │。          │內行竊。    │機1台、金 │
 │    │          │            │            │戒2只、行 │
 │    │          │            │            │動電話2具 │
 │    │          │            │            │。        │
 ├──┼─────┼──────┼──────┼─────┤
 │５  │95年10月27│臺中縣烏日鄉│以其所有之鑰│乙○○所持│
 │    │日15時許。│光明路102 號│匙1把，開啟 │有之電腦主│
 │    │          │。          │鐵門門鎖後，│機1台、螢 │
 │    │          │            │進入屋內行竊│幕1台、鑽 │
 │    │          │            │。          │戒1只、金 │
 │    │          │            │            │手鍊1條、 │
 │    │          │            │            │撲滿1個。 │
 │    │          │            │            │          │
 ├──┼─────┼──────┼──────┼─────┤
 │６  │95年11月17│臺中縣大里市│以其所有之鑰│丁○○所持│
 │    │日15時許。│長春路78巷6 │匙1把，開啟 │有之現金新│
 │    │          │號。        │鐵門門鎖後，│臺幣4000元│
 │    │          │            │進入屋內行竊│、新臺幣硬│
 │    │          │            │。          │幣13套、金│
 │    │          │            │            │牌1面、金 │
 │    │          │            │            │元寶2個、 │
 │    │          │            │            │金項鍊2條 │
 │    │          │            │            │、金手鐲1 │
 │    │          │            │            │對、金戒指│
 │    │          │            │            │5條。     │
 └──┴─────┴──────┴──────┴─────┘
